【裁判字號】    85,台上,602
【裁判日期】    850131
【裁判案由】    恐嚇取財
【裁判全文】
最高法院刑事判決                                八十五年度台上字第六○二號
    上訴人  甲○○
右上訴人因恐嚇取財案件，不服台灣高等法院台中分院中華民國八十四年十月二十六
日第二審判決（八十四年度上訴字第二二七○號，起訴案號：台灣台中地方法院檢察
署八十三年度偵字第一四一六三、一五九七○號），提起上訴，本院判決如左：
    主  文
上訴駁回。
    理  由
按刑事訴訟法第三百七十七條規定，上訴於第三審法院，非以判決違背法令為理由，
不得為之。是提起第三審上訴，應以原判決違背法令為理由，係屬法定要件。如果上
訴理由狀並未依據卷內訴訟資料，具體指摘原判決不適用何種法則或如何適用不當，
或所指摘原判決違法情事，顯與法律規定得為第三審上訴理由之違法情形，不相適合
時，均應認其上訴為違背法律上之程式，予以駁回。本件原判決論處上訴人共同連續
意圖為自己不法之所有，以恐嚇使人將本人之物交付（累犯）罪刑，已明所憑之證
據及認定之理由。對於上訴人所辯，被查獲之偽造證件，係李貽芳所偽造，伊並無參
與犯罪等語，認係飾卸之詞，不足採信；對於上訴人所聲請傳訊之證人李貽芳、陳世
彬，認無傳訊必要；亦已依據卷內事證予以指駁、說明。上訴意旨，雖謂：警訊自白
並非自由陳述，原審逕予援用，不無刑事訴訟法第三百七十九條第十款、第十四款所
定之判決當然違背法令情事云云。惟查原判決除去上開警訊筆錄外，依憑被害人趙鐘
賢、李煌興及證人吳秀蘭之指證，暨警察在天心月園餐廳當場查獲上訴人帶偽造之
法務部調查局識別證、刑事警察局偵查證、手銬、無線電對講機等證據，顯仍應為同
一事實之認定。則原審對於上訴人之刑求抗辯，未先於其他事實而為調查說明，所生
之訴訟程序上瑕疵，顯然於判決無影響。按諸刑事訴訟法第三百八十條規定意旨，即
不得指為同法第三百七十九條第十款、第十四款之違法，而據為適法之第三審上訴理
由。至上訴意旨另指原審未傳訊李貽芳、陳世彬，係屬違法一節，核係對於原判決已
明，且屬事實審法院職權裁量之事項，任意指摘，而為事實上之爭執，亦難認符合
首揭法定上訴要件。其上訴違背法律上之程式，應予駁回。又本件雖係刑事訴訟法第
三百七十六條第六款所列之案件，惟於修正刑事訴訟法施行前，原得上訴於第三審法
院，且已繫屬於法院，依刑事訴訟法施行法第五條第一項規定，仍應依施行前之法定
程序終結之，附此明。
據上論結，應依刑事訴訟法第三百九十五條前段，判決如主文。
中      華      民      國    八十五    年      一      月    三十一    日
                              最高法院刑事第六庭
                                  審判長法官  黃  劍  青
                                        法官  王  景  山
                                        法官  林  增  福
                                        法官  林  文  豐
                                        法官  邵  燕  玲
      右正本證明與原本無異
                                              書  記  官
中      華      民      國    八十五    年      二      月      九      日


司法院資訊處製作；財團法人民間司法改革基金會備份。
